【裁判字號】    88,交聲,522
【裁判日期】    890229
【裁判案由】    違反道路交通管理處罰條例聲明異議
【裁判全文】
臺灣臺北地方法院交通事件裁定                    八十八年度交聲字第五二二號
    異議人即
    受處分人  甲○○
右列受處分人因違反道路交通管理處罰條例案件，對於台北市交通事件裁決所中華民
國八十八年七月三十日所為之處分（原處分案號：北市交裁車字第二二－二０八０二
三八一九號）聲明異議，本院裁定如左：
    主      文
異議駁回。
    理      由
一、按領有牌照之汽車，其出廠年份，自用小客車未滿三年者免予定期檢驗，三年以
    上未滿六年者，每年至少檢驗一次，六年以上者每年至少檢驗二次；其他自用車
    及營業車未滿五年者，每年至少檢驗一次，五年以上者，每年至少檢驗二次，汽
    車所有人應於指定日期前後一個月內持行車執照、新領牌照登記書向公路監理機
    關申請檢驗，道路交通安全規則第四十四條第一項定有明文，又汽車不依限期參
    加定期檢驗者，處汽車所有人新台幣（以下同）九百元以上一千八百元以下罰鍰
    ，逾期一個月以上者並吊扣其牌照，至檢驗合格後發還，逾期六個月以上者，註
    銷其牌照，道路交通管理處罰條例第十七條第一項亦定有明文。
二、本件受處分人所有之車號ＢＡ－八四八三號自用小客車，於民國七十二年五月間
    出廠，並於七十二年五月二日領有牌照，本應於八十五年十一月二日參加定期檢
    驗，詎竟不依限期參加該次定期檢驗，經台北市監理處以受處分人有違反前揭道
    路交通管理處罰條例第十七條第一項規定之行為掣單舉發，並要求受處分人至監
    理單位檢驗，而受處分人於八十八年五月十二日收受舉發通知單後，逾六個月仍
    未參加定期檢驗及依限到案，原處分機關乃依前揭道路交通管理處罰條例第十七
    條第一項及違反道路交通管理事件統一裁罰標準及處理細則第四十四條第一項之
    規定於八十八年七月三十日逕行裁處受處分人異議人罰鍰一千八百元並註銷其所
    有前開車號自用小客車牌照之處分。
三、受處分人聲明異議意旨固不否認上開車號自用小客車有未於前開時間參加定期檢
    驗並逾期六個月之事實，核與本院卷附之該部車號自用小客車之車籍查詢資料報
    表所記載之情形之相符，惟否認有任何違反道路交通管理處罰條例之行為，辯稱
    ：我自從八十五年九月十九日就已經出國，家中其他親屬也沒有人有駕照，所以
    不能去驗車，並不是我的錯云云，惟查：
    受處分人於前開時間已經出國之事實，固據其提出戶籍謄本一件為證，惟受處分
    人如欲出國較長之時間，其又欲在回國後繼續使用前開車號自用小客車，並非不
    得委請領有駕駛執照之友人於其出國期間駕駛該部汽車代為參加定期檢驗，且法
    之所以要求汽車應參加定期檢驗，其立法意旨並非要增加國家就檢驗時可向人民
    收取一定規費之收入為規定，反係藉由定期檢驗得以發現汽車有無故障或何種零
    件損壞，而得以保障汽車駕駛人之生命、財產安全，是受處分人有朝一日再回國
    ，如欲使用該部汽車，該部汽車如有定期參加檢驗，其生命、財產之安全不是更
    能受到保障，反觀如受處分人所辯稱其已長久不在國內，該部汽車又無人使用，
    此時該部汽車之相關機械零件因長期未有使用即易產生損壞（電瓶之長久未使用
    即容易使電力消失、輪胎之胎壓亦會因長久未保養而下降即為其是例），如受處
    分人一回國就要使用該部汽車，豈不更為不便及不安全？故受處分人以其於前開
    期間出國，家中又無其他領有駕駛執照之親屬可資代為參加定期檢驗等語置辯，
    尚難認為可採，本件事證明確，受處分人之違規行為堪以認定。
四、綜上所述，受處分人所有之前開車號自用小客車確有未參加定期檢驗並逾期六個
    月以上之違規行為，從而原處分機關乃依前揭道路交通管理處罰條例第十七條第
    一項及違反道路交通管理事件統一裁罰標準及處理細則第四十四條第一項之規定
    逕行裁處受處分人異議人罰鍰一千八百元並註銷其所有前開車號自用小客車牌照
    之處分，核無違誤，本件受處分人之異議為無理由，自應將其異議駁回。
據上論斷，應依道路交通案件處理辦法第十九條，裁定如主文。
中      華      民      國    八十九    年      二      月    二十九    日
                                      臺灣臺北地方法院交通法庭
                                          法  官  葉建廷
右正本證明與原本無異。
如不服本裁定應於送達後五日內向本院提出抗告狀
                                          書記官  江虹儀
中      華      民      國    八十九    年      三      月      三      日


司法院資訊處製作；財團法人民間司法改革基金會備份。
